test/src/gt-norm-yamls/N-Clex_kuavdas_dict-gt-norm.gen.yaml
Config:
  hfst:
    Gen: ../../../src/generator-gt-norm.hfst
    Morph: ../../../src/analyser-gt-norm.hfst
  xerox:
    Gen: ../../../src/generator-gt-norm.xfst
    Morph: ../../../src/analyser-gt-norm.xfst
    App: lookup

Tests:

  Noun - kuávdáš: # MLO, ok 
    kuávdáš+N+Sg+Nom:  [kuávdáš, kuávdâš]
    kuávdáš+N+Sg+Gen:  kuávˊdáá
    kuávdáš+N+Sg+Acc:  kuávˊdáá
    kuávdáš+N+Sg+Ill:  [kuáˊvdážân, kuávdážân] #CG = Sg+Nom
    kuávdáš+N+Sg+Loc:  kuávˊdáást
    kuávdáš+N+Sg+Com:  kuávˊdáin
    kuávdáš+N+Sg+Abe:  kuávˊdááttáá
    kuávdáš+N+Ess:  kuáˊvdážin # also kuávdážin, like for kiärpáš?
    kuávdáš+N+Par:  kuáˊvdážid # also kuávdážid, like for kiärpáš?
    kuávdáš+N+Pl+Nom:  kuávˊdááh
    kuávdáš+N+Pl+Gen:  kuávˊdái
    kuávdáš+N+Pl+Acc:  kuávˊdáid
    kuávdáš+N+Pl+Ill:  kuávˊdáid
    kuávdáš+N+Pl+Loc:  kuávˊdáin
    kuávdáš+N+Pl+Com:  kuávˊdáiguin
    kuávdáš+N+Pl+Abe:  kuávˊdáittáá
    
  Noun - piäiváš: # MLO, ok 
    piäiváš+N+Sg+Nom:  [piäiváš, piäivâš]
    piäiváš+N+Sg+Gen:  piäiˊváá
    piäiváš+N+Sg+Acc:  piäiˊváá
    piäiváš+N+Sg+Ill:  [piäˊivážân, piäivážân] #CG = Sg+Nom
    piäiváš+N+Sg+Loc:  piäiˊváást
    piäiváš+N+Sg+Com:  piäiˊváin
    piäiváš+N+Sg+Abe:  piäiˊvááttáá
    piäiváš+N+Ess:  piäˊivážin # also piäivážin, like for kiärpáš?
    piäiváš+N+Par:  piäˊivážid # also piäivážid, like for kiärpáš?
    piäiváš+N+Pl+Nom:  piäiˊvááh
    piäiváš+N+Pl+Gen:  piäiˊvái
    piäiváš+N+Pl+Acc:  piäiˊváid
    piäiváš+N+Pl+Ill:  piäiˊváid
    piäiváš+N+Pl+Loc:  piäiˊváin
    piäiváš+N+Pl+Com:  piäiˊváiguin
    piäiváš+N+Pl+Abe:  piäiˊváittáá
   
    
  Noun - kiärpâš: # MLO, ok
    kiärpáš+N+Sg+Nom: [kiärpáš, kiärpâš]
    kiärpáš+N+Sg+Gen: kiärˊppáá
    kiärpáš+N+Sg+Acc: kiärˊppáá
    kiärpáš+N+Sg+Ill: [kiäˊrpážân, kiärpážân] #rˊpp is not like Sg+Nom; MLO removed double-dem. form kiärˊppáážân (also correct) - what should we accept finally? 
    kiärpáš+N+Sg+Loc: kiärˊppáást
    kiärpáš+N+Sg+Com: kiärˊppáin
    kiärpáš+N+Sg+Abe: kiärˊppááttáá
    kiärpáš+N+Ess: [kiäˊrpážin, kiärpážin]
    kiärpáš+N+Par: [kiäˊrpážid, kiärpážid]
    kiärpáš+N+Pl+Nom: kiärˊppááh
    kiärpáš+N+Pl+Gen: kiärˊppái
    kiärpáš+N+Pl+Acc: kiärˊppáid
    kiärpáš+N+Pl+Ill: kiärˊppáid
    kiärpáš+N+Pl+Loc: kiärˊppáin
    kiärpáš+N+Pl+Com: kiärˊppáiguin
    kiärpáš+N+Pl+Abe: kiärˊppáittáá    

  Noun - páárnáš: # MLO, ok 
    páárnáš+N+Sg+Nom:  [páárnáš, páárnâš]
    páárnáš+N+Sg+Gen:  párnáá
    páárnáš+N+Sg+Acc:  párnáá
    páárnáš+N+Sg+Ill:  [páˊrnážân, páárnážân]
    páárnáš+N+Sg+Loc:  párnáást
    páárnáš+N+Sg+Com:  párnáin
    páárnáš+N+Sg+Abe:  párnááttáá
    páárnáš+N+Ess:  [páˊrnážin, páárnážin] 
    páárnáš+N+Par:  [páˊrnážid, páárnážid]
    páárnáš+N+Pl+Nom:  párnááh
    páárnáš+N+Pl+Gen:  párnái
    páárnáš+N+Pl+Acc:  párnáid
    páárnáš+N+Pl+Ill:  párnáid
    páárnáš+N+Pl+Loc:  párnáin
    páárnáš+N+Pl+Com:  párnáiguin
    páárnáš+N+Pl+Abe:  párnáittáá
    
  Noun - spáálváš: # MLO, ok
    spáálváš+N+Sg+Nom: [spáálváš, spáálvâš]
    spáálváš+N+Sg+Gen: spálváá
    spáálváš+N+Sg+Acc: spálváá
    spáálváš+N+Sg+Ill: [spáˊlvážân, spáálvážân]
    spáálváš+N+Sg+Loc: spálváást
    spáálváš+N+Sg+Com: spálváin
    spáálváš+N+Sg+Abe: spálvááttáá
    spáálváš+N+Ess: [spáˊlvážin, spáálvážin]
    spáálváš+N+Par: [spáˊlvážid, spáálvážid]
    spáálváš+N+Pl+Nom: spálvááh
    spáálváš+N+Pl+Gen: spálvái
    spáálváš+N+Pl+Acc: spálváid
    spáálváš+N+Pl+Ill: spálváid
    spáálváš+N+Pl+Loc: spálváin
    spáálváš+N+Pl+Com: spálváiguin
    spáálváš+N+Pl+Abe: spálváittáá


  Noun - siiskiš: # MLO, ok
    siiskiš+N+Sg+Nom: siiskiš
    siiskiš+N+Sg+Gen: siskii
    siiskiš+N+Sg+Acc: siskii
    siiskiš+N+Sg+Ill: siskiižân
    siiskiš+N+Sg+Loc: siskiist
    siiskiš+N+Sg+Com: siskijn
    siiskiš+N+Sg+Abe: siskiittáá
    siiskiš+N+Ess: siˊskižin
    siiskiš+N+Par: siˊskižid
    siiskiš+N+Pl+Nom: siskiih
    siiskiš+N+Pl+Gen: siskij
    siiskiš+N+Pl+Acc: siskijd
    siiskiš+N+Pl+Ill: siskijd
    siiskiš+N+Pl+Loc: siskijn
    siiskiš+N+Pl+Com: siskijguin
    siiskiš+N+Pl+Abe: siskijttáá
